---
title: "Codice Tesi "
author: "Letizia Burocco"
date: ""
output: html_document
---

```{r,message=FALSE,warning=FALSE}
library(ggplot2)
library(ggpubr)
library("RColorBrewer")
library(dplyr)
library(LMest)
library(ExPanDaR)
library(purrr)
library(readxl)
library(flextable)
library(table1)
library(ggcorrplot)
library(gridExtra)
```

# Dataset

I dati sono accessibili tramite la pagina web https://data.mendeley.com/datasets/5bn23jn2yg/1.


```{r}
load("follmer_long.Rdata") #dati in formato long
load("follmer_wide.Rdata") #dati in formato wide
```


```{r,eval=FALSE,echo=TRUE}
follmer<- read_excel("C:/.../follmer.xlsx") 

follmer<-round(follmer,digits = 2)

follmer<-follmer%>%select(1:6,8:18,7)

vnames <- c("INCIVILITY", "UNDERMINE", "OSTRACISM","NSUIC","ENGAGE")

follmer_long <-reshape(as.data.frame(follmer),
                      idvar = "ID",
                      times = c("T1","T2","T3"),
                      timevar = "time",
                      varying = matrix(colnames(follmer)[2:16], nrow = 5, ncol=3),
                      v.names = vnames,
                      direction = "long")

follmer_long$time<-as.factor(follmer_long$time)
follmer_long<-follmer_long[order(follmer_long$ID),]
follmer_long$TIME<-as.numeric(follmer_long$time)
follmer_long$treat<-recode(follmer_long$TREAT,`1` = 1, `2` = 0)
follmer_long$id<-rep(1:279,rep(3,279))
follmer_long<-follmer_long %>% select(c("id","ID","TIME","time","TREAT","treat",
                                        "CENTRAL_T1","INCIVILITY","UNDERMINE","OSTRACISM","NSUIC","ENGAGE"))
```

```{r}
flextable(head(follmer_long))
```


# Analisi descrittiva {.tabset .tabset-fade}

## Summary

```{r}
follmer_long$treat <- factor(follmer_long$treat, levels=c(0,1),
                        labels=c("No", "Sì"))

labels <- list(variables=list(NSUIC="Intenzione al suicidio",ENGAGE="Work engagement",
                              INCIVILITY="Inciviltà",UNDERMINE="Social Undermining",
                              OSTRACISM="Ostracismo",CENTRAL_T1= "Stigma centrality",
                              treat="Trattamento"),groups=list("Periodo temporale",""))
levels(follmer_long$time)<-c("1","2","3")
strata<-c(split(follmer_long,follmer_long$time),list(Totale=follmer_long))

table1(strata,labels,groupspan = c(3,1))
```

## Correlazione

```{r}
follmer<-follmer[,c(1,2,7,12,3,8,13,4,9,14,5,10,15,6,11,16,17,18)]

colnames(follmer)<-c("ID","Inciviltà 1","Inciviltà 2","Inciviltà 3",
                     " Undermining 1"," Undermining 2","Undermining 3",
                     " Ostracismo 1"," Ostracismo 2","Ostracismo 3",
                     " Intenzione al suicidio 1"," Intenzione al suicidio 2","Intenzione al suicidio 3",
                     " Engagement 1"," Engagement 2","Engagement 3",
                     "Trattamento","Stigma Centrality")

mcor<-round(cor(follmer[,c(2:18)],method = "pearson"),1)

ggcorrplot(mcor, p.mat = cor_pmat(follmer[,c(2:18)],alternative="two.sided"),
           hc.order = FALSE,type = "lower",color = c("#FC4E07", "white", "#00AFBB"),
           outline.col = "white", lab = TRUE)
```

## Trend valori medi


```{r,message=FALSE}

load("follmer_long.Rdata")
A<-prepare_trend_graph(follmer_long,"time",c("INCIVILITY","UNDERMINE","OSTRACISM","NSUIC","ENGAGE"))

A$df$variable<-as.factor(A$df$variable)
levels(A$df$variable)<-c("Work engagement","Inciviltà","Intenzione al suicidio","Ostracismo","Social undermining")
colnames(A$df)<-c("Variabili","time","mean","se")

ggplot(A$df,aes_string(x = "time", color="Variabili", group = "Variabili")) +
  stat_summary(fun = sum, geom = "line", aes(y = mean)) +
  geom_errorbar(aes(ymin = mean-se, ymax = mean+se), width = .1) +
  geom_point(aes(y = mean)) +
  labs(title = "",x="Periodo temporale", y = "Valori medi", color="Variabili", fill = "Variabili") +
  theme_classic()+ ylim(2,3.55)+scale_color_manual(values = c("red","#3BB9FF","orange","#1569C7","#0000A0"))
```


# Selezione modello 

```{r}
load("LMS.Rdata") 
# contiene l'output di ogni modello LM stimato, mediante la funzione lmestSearch, per ciascun numero di stati latenti definiti in input 
```

La funzione `lmestSearch` impiega circa 2 ore per la ricerca del massimo globale della log-likelihood dei diversi modelli e la selezione del numero ottimale di stati.

```{r,eval=FALSE}
m2<-lmestSearch(responsesFormula = NSUIC+ENGAGE ~ NULL,
                latentFormula = ~ INCIVILITY + OSTRACISM+ UNDERMINE+CENTRAL_T1+treat,
                data=follmer_long, index=c("ID","TIME"), k=1:10,
                version =  "continuous", out_se = TRUE,output=TRUE)
```

```{r}
m2
```

```{r}
grafico<-data.frame(criterio=c(m2$Aic,m2$Bic),index=c(rep("AIC",10),rep("BIC",10)),stati=as.factor(rep(seq(1,10),2)))
ggline(grafico,x="stati",y="criterio",color="index")+labs(x="Numero stati latenti", y = "Valore",color="")

```

# Stima modello 

##  {.tabset .tabset-fade}

### Stima modello

```{r}
modello2<-lmestCont(responsesFormula = NSUIC+ENGAGE ~ NULL,latentFormula = ~ INCIVILITY + OSTRACISM+ UNDERMINE+CENTRAL_T1+treat,index = c("ID", "time"),data = follmer_long, k = 4,output = TRUE,out_se = TRUE)
```

```{r}
modello2
```
```{r}
modello2$Mu
modello2$Si
```

### Significatività dei parametri

```{r}
modello2$Be/modello2$seBe
```

```{r}
modello2$Ga/modello2$seGa
```

### Grafici modello
#### Density plot

```{r}
plot(modello2,what = "density",components=c(1,2,3,4))
```

#### Probabilità di transizione

```{r}
plot(modello2,what="transitions")
```

```{r}
PI<-round(apply(modello2$PI[, , , 2:modello2$TT], c(1, 2), mean), 4);PI
```

#### Probabilità marginali

```{r}
PMarg <- array(0,c(279,4,3))
PMarg[,,1] <- as.matrix(modello2$Piv)
for(i in 1:279) for(t in 2:3) PMarg[i,,t]= t(modello2$PI[,,i,t])%*%PMarg[i,,t-1]
Pmarg <-apply(PMarg,c(2,3),mean)
pmarg <- apply(PMarg,2,mean)

tab<-data.frame(pp=c(Pmarg[,1],Pmarg[,2],Pmarg[,3]),Stati=as.factor(rep(c("1","2","3","4"),3)),
                TT=c(rep("T1",4),rep("T2",4),rep("T3",4)))
ggline(tab,x="TT",y="pp",color="Stati",plot_type="l")+labs(x="Periodo temporale", y = "Distribuzione marginale media ",color="Stati latenti")+ 
  ylim(0,1)+ theme_classic()+
  scale_color_manual(values = c("red","orange","#3BB9FF","#1569C7"))+
  scale_fill_manual(values=c("red","orange","#3BB9FF","#1569C7"))
```

```{r}
piv1 <- round(colMeans(modello2$Piv[, ]), 4);piv1
```

### Decoding

```{r,message=FALSE}
Ul2<-as.data.frame(modello2$Ul) 
colnames(Ul2)<-c("T1","T2","T3")
Ul2$id<- seq_len(nrow(Ul2))
U_long2<-reshape(Ul2, idvar = "id", times = c("T1","T2","T3"),timevar = "time",
                       varying = matrix(colnames(Ul2)[1:3], nrow = 1, ncol=3),
                       v.names = "Stati",direction = "long")

df<-U_long2 %>% group_by(time,Stati) %>% summarise(countn=n()/279)
df$Stati<-as.factor(df$Stati)


ggplot(df,aes(x=time,y=countn))+
geom_bar(aes(color=Stati,fill=Stati),stat="identity",position = position_stack(reverse=TRUE))+
labs(title = "Frequenze stati latenti",x="Periodo temporale", y = "Freq (n=279)", color="Stati latenti", fill = "Stati latenti")+
theme_classic()+
scale_color_manual(values = brewer.pal(n=7,name="YlGnBu"))+
scale_fill_manual(values = brewer.pal(n=7,name="YlGnBu"))
```

```{r}
apply(modello2$Ul,2,table)
```

# Decodifica dei soggetti {.tabset .tabset-fade }

## Permanenza nello  stesso stato

```{r}
Ul2 %>% subset(id %in% which(Ul2$T1==Ul2$T2 & Ul2$T2==Ul2$T3)) %>% head#225
```

 **STATO 1 (21 individui)**

```{r}
allstato1<-follmer_long %>% subset(id %in% which(Ul2$T1==1 & Ul2$T2==1 & Ul2$T3==1))  

allstato1$treat<-as.factor(allstato1$treat)

levels(follmer_long$time)<-c("1","2","3")
labels <- list(variables=list(NSUIC="Intenzione al suicidio",ENGAGE="Work engagement",
                              INCIVILITY="Inciviltà",UNDERMINE="Social Undermining",
                              OSTRACISM="Ostracismo",CENTRAL_T1= "Stigma centrality",
                              treat="Trattamento"),groups=list("Sondaggio",""))

strata<-c(split(allstato1,allstato1$time),list(Totale=allstato1))

table1(strata,labels,groupspan = c(3,1))
```
  

 **STATO 2 (108 individui)**

```{r}
allstato2<-follmer_long %>% subset(id %in% which(Ul2$T1==2 & Ul2$T2==2 & Ul2$T3==2))  

allstato2$treat<-as.factor(allstato2$treat)

strata<-c(split(allstato2,allstato2$time),list(Totale=allstato2))

table1(strata,labels,groupspan = c(3,1))
```

**STATO 3 (80 individui)**

```{r}
allstato3<-follmer_long %>% subset(id %in% which(Ul2$T1==3 & Ul2$T2==3 & Ul2$T3==3))  

allstato3$treat<-as.factor(allstato3$treat)

strata<-c(split(allstato3,allstato3$time),list(Totale=allstato3))

table1(strata,labels,groupspan = c(3,1))
```
 
**STATO 4 (16 individui)**

```{r}
allstato4<-follmer_long %>% subset(id %in% which(Ul2$T1==4 & Ul2$T2==4 & Ul2$T3==4))  

allstato4$treat<-as.factor(allstato4$treat)

strata<-c(split(allstato4,allstato4$time),list(Totale=allstato4))

table1(strata,labels,groupspan = c(3,1))
```


## Cambio di stato  

**Cambio stato a ogni tempo**

```{r}
Ul2[Ul2$id %in% which(!(Ul2$T1==Ul2$T2 | Ul2$T2==Ul2$T3)), ]#16
```

```{r}
change<-follmer_long %>% subset(id %in% which(!(Ul2$T1==Ul2$T2 | Ul2$T2==Ul2$T3) )) 

change$treat<-as.factor(change$treat)

strata<-c(split(change,change$time),list(Totale=change))

table1(strata,labels,groupspan = c(3,1))
```

**Cambio stato una volta sola**

```{r}
head(Ul2[Ul2$id %in% which((Ul2$T1==Ul2$T2 & Ul2$T2!=Ul2$T3) |(Ul2$T1!=Ul2$T2 & Ul2$T2==Ul2$T3)), ])
```

```{r}
changeone<-follmer_long %>% subset(id %in% which((Ul2$T1==Ul2$T2 & Ul2$T2!=Ul2$T3) |(Ul2$T1!=Ul2$T2 & Ul2$T2==Ul2$T3))) 

changeone$treat<-as.factor(changeone$treat)

strata<-c(split(changeone,changeone$time),list(Totale=changeone))

table1(strata,labels,groupspan = c(3,1))
```

## Stato peggiore in T3

```{r}
stato3<-follmer_long  %>% subset(id %in% which(Ul2$T3==3))  # individui che sono stati collocati nello stato peggiore al tempo 3
```

**7 soggetti si trovano nello stato 3 solo alla terza occasione temporale**
```{r}
Ul2[Ul2$T1!=3 & Ul2$T2!=3 & Ul2$T3==3,]
```

```{r}
stato3T3<-follmer_long %>% subset(id %in% which(Ul2$T1!=3 & Ul2$T2!=3 & Ul2$T3==3))  

stato3T3$treat<-as.factor(stato3T3$treat)

strata<-c(split(stato3T3,stato3T3$time),list(Totale=stato3T3))

table1(strata,labels,groupspan = c(3,1))
```

**3 soggetti si trovano nello stato 3 alla seconda e terza occasione temporale**
```{r}
Ul2[Ul2$T1!=3 & Ul2$T2==3 & Ul2$T3==3,]
```

```{r}
stato3T2T3<-follmer_long %>% subset(id %in% which(Ul2$T1!=3 & Ul2$T2==3 & Ul2$T3==3)) %>% select(c(1,4,6:12)) 
```


**4 soggetti si trovano nello stato 3 alla prima e seconda occasione temporale**
```{r}
Ul2[Ul2$T1==3 & Ul2$T2!=3 & Ul2$T3==3,]
```

```{r}
stato3T1T2<-follmer_long %>% subset(id %in% which(Ul2$T1==3 & Ul2$T2!=3 & Ul2$T3==3)) %>% select(c(1,4,6:12))
```

## Stato migliore in T3

```{r}
stato2<-follmer_long  %>% subset(id %in% which(Ul2$T3==2))  # individui che sono stati collocati nello stato migliore al tempo 3
```

**5 soggetti si trovano nello stato 2 solo al tempo 3**
```{r}
Ul2[Ul2$T1!=2 & Ul2$T2!=2 & Ul2$T3==2,]
```

```{r}
stato2T3<-follmer_long %>% subset(id %in% which(Ul2$T1!=2 & Ul2$T2!=2 & Ul2$T3==2))  
stato2T3$treat<-as.factor(stato2T3$treat)

strata<-c(split(stato2T3,stato2T3$time),list(Totale=stato2T3))

table1(strata,labels,groupspan = c(3,1))
```

**6 soggetti si trovano nello stato 2 al tempo 2 e 3**
```{r}
Ul2[Ul2$T1!=2 & Ul2$T2==2 & Ul2$T3==2,]
```

```{r}
stato2T2T3<-follmer_long %>% subset(id %in% which(Ul2$T1!=2 & Ul2$T2==2 & Ul2$T3==2))  
stato2T2T3$treat<-as.factor(stato2T2T3$treat)

strata<-c(split(stato2T2T3,stato2T2T3$time),list(Totale=stato2T2T3))

table1(strata,labels,groupspan = c(3,1))
```

**2 soggetti si trovano nello stato 2 al tempo 1 e 3**
```{r}
Ul2[Ul2$T1==2 & Ul2$T2!=2 & Ul2$T3==2,]
```

```{r}
stato2T1T3<-follmer_long %>% subset(id %in% which(Ul2$T1==2 & Ul2$T2!=2 & Ul2$T3==2))  
stato2T1T3 %>% select(c(1,4,6:12)) %>% as.data.frame
```

## Transizione da quarto stato

```{r}
quattroU2<-(Ul2$T1==4 & Ul2$T2==2) | ( Ul2$T2==4 & Ul2$T3==2) 
Ul2[quattroU2, ]
```

```{r}
quattro2<-follmer_long %>% subset(id %in% which(quattroU2)) 

quattro2$treat<-as.factor(quattro2$treat)

strata<-c(split(quattro2,quattro2$time),list(Totale=quattro2))

table1(strata,labels,groupspan = c(3,1))
```

```{r}
quattroU3<-(Ul2$T1==4 & Ul2$T2==3 ) | ( Ul2$T2==4 & Ul2$T3==3) 
Ul2[quattroU3,]
```

```{r}
quattro3<-follmer_long %>% subset(id %in% which(quattroU3) )
quattro3$treat<-as.factor(quattro3$treat)

strata<-c(split(quattro3,quattro3$time),list(Totale=quattro3))

table1(strata,labels,groupspan = c(3,1))
```

## Transizione da secondo a primo stato

```{r}
dueu<-(Ul2$T1==2 & Ul2$T2==1 ) | ( Ul2$T2==2 & Ul2$T3==1) 
Ul2[dueu,]
```

```{r}
due<-follmer_long %>% subset(id %in% which(dueu) )
due$treat<-as.factor(due$treat)

strata<-c(split(due,due$time),list(Totale=due))

table1(strata,labels,groupspan = c(3,1))
```


